【裁判字號】    95,補,211
【裁判日期】    950725
【裁判案由】    不動產所有權塗銷登記等
【裁判全文】
臺灣基隆地方法院民事裁定               95年度補字第211號
原      告  乙○○
            丙○○
兼上列二人
法定代理人  甲○○○  住同上
訴訟代理人  蔡志揚 律師
被      告  丁○○    住台北市○○路○段132巷12號3樓
            戊○○    現住所不.
上列當事人間請求不動產所有權塗銷登記等事件，本院裁定如下
：
    主  文
本件訴訟標的價額核定為新臺幣壹仟零玖拾伍萬元。
原告至遲應於前開核定訴訟標的價額之裁定確定後五日內，向本
院補繳第一審裁判費新臺幣壹拾萬捌仟參佰陸拾元，並補正被告
戊○○之住所或居所，逾期即駁回其訴。
    理  由
一、按當事人書狀，應記載當事人姓名及住所或居所；當事人為
    法人、其他團體或機關者，應記載其名稱及公務所、事務所
    或營業所，民事訴訟法第116條第1項第1款定有明文。本件
    原告未於起訴狀上載明被告戊○○之住所或居所，於法不合
    ，應予補正。
二、次按核定訴訟標的之價額，以起訴時之交易價額為準；無交
    易價額者，以原告就訴訟標的所有之利益為準；以一訴主張
    數項標的者，其價額合併計算之，民事訴訟法第77條之1第2
    項、第77條之2第1項復有明定。本件原告起訴未據繳納裁判
    費，亦未載明其訴訟標的價額。查原告係請求「被告丁○○
    將其於95年1月23日以買賣為原因取得之基隆市安樂區○○
    ○段內寮小段193地號、面積7772平方公尺、應有部分1萬分
    之54之土地暨坐落其上門牌號碼基隆市○○街103巷55弄35
    號5樓（1384建號）建物，及同小段194地號、面積2845 平
    方公尺、應有部分1萬分之94之土地暨坐落其上門牌號碼基
    隆市○○街103巷55弄19號4樓（1282建號）建物之所有權移
    轉登記塗銷，並將上開房地騰空返還原告；被告應連帶賠償
    原告新臺幣（下同）505萬元」。經查，上二房地95年之交
    易價額分別為350萬元、240萬元，原告另請求被告連帶給付
    505 萬元，爰依上揭法條規定，核定本件訴訟標的之價額為
    1,095 萬元。
三、又「因財產權而起訴，其訴訟標的之金額或價額在新台幣十
    萬元以下部分，徵收一千元；逾十萬元至一百萬元部分，每
    萬元徵收一百元；逾一百萬元至一千萬元部分，每萬元徵收
    九十元；逾一千萬元至一億元部分，每萬元徵收八十元；逾
    一億元至十億元部分，每萬元徵收七十元；逾十億元部分，
    每萬元徵收六十元；其畸零之數不滿萬元者，以萬元計算。
    」民事訴訟法第77條之13定有明文。另依「臺灣高等法院民
    事訴訟、非訟事件、強制執行費用提高徵收數額標準」規定
    ，訴訟標的之金額或價額逾十萬元部分，加徵原定數額十分
    之一。本件訴訟標的之價額為1,095萬元，故應徵第一審裁
    判費108,360元。
四、當事人對於本院核定訴訟標的價額之裁定，得於10日內抗告
    。茲限原告於本院前開核定訴訟標的價額之裁定確定後5日
    內，向本院補繳第一審裁判費108,360元，並補正被告戊○
    ○之住所或居所。如未依期補正，即以裁定駁回其訴。
五、依民事訴訟法第121條第1項、第77條之1、第249條第1項但
    書規定，裁定如主文。
中    華    民    國    95    年    7     月    25    日
                  民事庭法  官  林玉珮
以上正本係照原本作成。
一、如不服本裁定主文第一項，得於本裁定送達後10日向本院提
    出抗告狀，並繳納抗告裁判費新臺幣1000元，抗告於臺灣高
    等法院。
二、對本裁定主文第二項，不得抗告。
中    華    民    國    95    年    7     月    25    日
                        書記官  洪福基


司法院資訊處製作；財團法人民間司法改革基金會備份。
